

Xavier Hernandez-Martinez

Developpeur Web

06 26 09 19 66 xhernan.martinez@gmail.com www.xhernandez.me linkedin.com/in/xavihrez github.com/XavHernandez

Profil

Développeur Web, orienté produit, avec 10 ans d'expérience en tant que LiveOps manager pour le leader français du marché iGaming. Désireux de travailler, contribuer, apprendre, et monter en compétences à la fois avec Ruby on Rails et Javascript. Professionnel et responsable, anglais courant.

Techs

{
Ruby,
Ruby on Rails,
JavaScript ES6,
HTML5 / CSS3,
Bootstrap,
SQLite,
PostgreSQL,
Git,
Github,
Heroku,

Experiences

RESPONSABLE D'OPERATIONS EN LIGNE

WINAMAX | PARIS, FR | JUIL 2010 - SEPT 2019

- Lancement de produits et promotions avec les équipes techniques et créatives.
- Gestion du backlog pour optimiser le client de jeu et les produits.
- Collaboration avec les équipes techniques pour optimiser les outils back-office.
- Analyses des conditions de marché pour les produits de poker en ligne.
- Conception, déploiement et gestion des offres de jeux (planning et money flow).

CHARGÉ DE MARKETING

WINAMAX | LONDON, UK | AOUT 2009 - JUIN 2010

- Coordination avec les fournisseurs B2B pour les lancements de produits.
- Collaboration avec les équipes produit pour mettre à jour les promotions.
- Création et mise à jour de contenu pour les promotions et le client de jeu.
- Déploiement et gestion d'offres de jeux pour les communautés en ligne françaises.

Education

Le Wagon Bordeaux - Full Stack Web Development CODING BOOTCAMP Q2 - 2021

Kagilum / Wensei - Certification Professionnelle SCRUM SEPT. 2020

Universite Bordeaux III - Information & Communication DUT Information & Communication Option Développement Durable 2007 - 2008